# 长投入账

提问人：大葱拌牛肉 时间：2016-09-09 11:13:44
非同一控制下取得的净资产为负的企业，付出对价为 0 ，单体应如何入账？

回答人：chenyiwei
如果确定该股权交易是公允的，则账面上长期股权投资余额为零，不必做其他账务处理。但要加强对该被投资公司的管控，防范其风险外溢危及本公司。